臺灣高等法院刑事判決　　　　　　　　94年度上訴字第1335號
上　訴　人
即　被　告　甲○○
選任辯護人　李吉隆律師
上列上訴人因違反槍砲彈藥刀械管制條例案件，不服臺灣桃園地
方法院93年度訴字第665號，中華民國94年2月3 日第一審判決（
起訴案號：臺灣桃園地方法院檢察署93年度偵字第668 號、第14
37號，併案案號：93年度偵字第699 號）提起上訴，本院判決如
下：
    主  文
原判決關於甲○○連續未經許可，製造可發射子彈具有殺傷力之
改造槍枝罪刑及定執行刑部分撤銷。
甲○○連續未經許可，製造可發射子彈具有殺傷力之改造槍枝，
累犯，處有期徒刑陸年，併科罰金新臺幣肆拾萬元，罰金部分如
易服勞役，以罰金總額與六個月之日數比例折算，扣案如附表一
、三所示之物品均沒收（其中子彈部分應沒收之數量均詳附表之
備註欄）。
其他上訴駁回。
甲○○上開連續未經許可，製造可發射子彈具有殺傷力之改造槍
枝罪部分與駁回上訴部分，應執行有期徒刑拾壹年，併科罰金新
台幣伍拾萬元，罰金如易服勞役，以罰金總額與陸個月之日數比
例折算，扣案如附表一、二、三所示之物品均沒收（其中子彈部
分應沒收之數量均詳附表之備註欄）。
    事  實
一、甲○○前於民國88年間因違反槍砲彈藥刀械管制條例案件，
    經本院判處有期徒刑2 年，併科罰金新臺幣（下同）15萬元
    ，且於刑之執行完畢或赦免後，令入勞動處所，強制工作3
    年確定，因同案執行感訓處分折抵刑期，而於90年10月15日
    視為有期徒刑執行完畢，仍不知悔改，基於製造可發射子彈
    具有殺傷力槍枝及具有殺傷力子彈之概括犯意，先前往桃園
    縣中壢市大江商場購得本無殺傷力之玩具槍枝、子彈及屬於
    爆裂物之主要組成零件之雙基發射火藥後，自92年5、6月間
    某日起，向友人黃兆豐（業經原審判處有期徒刑2 年，併科
    罰金100000元，緩刑5年確定）借用桃園縣楊梅鎮永寧里4鄰
    28號之兆豐鐵工廠，未經許可，連續多次將前開玩具槍及子
    彈改造為可發射子彈具有殺傷力之槍枝及具有殺傷力之子彈
    ，直至92年10月（檢察官誤認為七月）間黃兆豐要求甲○○
    遷移他處，甲○○始將製造槍彈之工具及零件遷移至桃園縣
    楊梅鎮○○街132號1、2 樓租屋處，仍續為其改造槍彈之行
    為，並將其先後改造完成如附表一所示之槍枝及子彈藏放於
    該處及同縣中壢市○○街6 號B棟14樓之17之居處。
二、甲○○另於92年6、7月間某日，因借款予自稱「羅文貴」之
    真實姓名不詳成年男子，竟未經許可，向「羅文貴」收取如
    附表二所示之制式槍、彈及可發射子彈具有殺傷力之改造槍
    枝以抵充債務而予以持有，並藏放在前開楊梅鎮○○街132
    號1、2樓租屋處，事後復將其中制式霰彈槍子彈10顆、制式
    步槍子彈7顆，攜至前開中壢市○○街6號Ｂ棟14樓之17居處
    放置。嗣於93年1月7日上午8時30 分許，經臺灣桃園地方法
    院檢察署檢察官持臺灣桃園地方法官簽發之搜索票，指揮員
    警前往甲○○前開楊梅鎮○○街 132 號 1、2樓租屋處進行
    搜索，再由在場之甲○○帶同警方前往其位於中壢市○○街
    6 號 B 棟 14 樓之17 居處搜索而查獲，並分別扣得如附表
    一至三所示之物品（各物品之查獲地點均詳如附表所示）。
三、案經臺北市政府警察局移送臺灣桃園地方法院檢察署檢察官
    偵查起訴暨移送併案審理。
    理  由
壹、被告甲○○製造可發射子彈具有殺傷力之改造槍彈部分（即
    撤銷部分）：
一、上開被告製造可發射子彈具有殺傷力改造槍枝、子彈之犯罪
    事實，業據被告甲○○於檢察官偵查、原審及本院審理中坦
    承不諱，並有如附表一及附表三所示之槍枝、子彈、製造槍
    枝所用之零件及工具扣案為憑，又扣案如附表一所示之槍彈
    及如附表三編號7 所示之火藥經送內政部警政署刑事警察局
    鑑定結果：
   【附表一部份】
  (一)編號1 所示之仿WALTHER廠PPK/S半自動手槍製造之玩具手槍
    換裝土造金屬槍管及土造金屬滑套而成之改造手槍（槍枝管
    制編號0000000000），機械性能良好，可擊發適用子彈，具
    有殺傷力。
  (二)編號2所示之仿GLOCK廠27型半自動手槍製造之玩具手槍換裝
    土造金屬槍管而成之改造手槍（槍枝管制號碼0000000000）
    ，機械性能良好，可擊發適用子彈，具有殺傷力。
  (三)編號3 所示之仿德林吉雙管手槍製造之金屬玩具手槍貫通阻
    鐵改造而成之改造手槍（槍枝管制號碼0000000000），機械
    性能良好，可擊發適用子彈，具有殺傷力。
  (四)編號4 所示之仿霰彈槍外型之玩具槍換裝土造金屬槍管改造
    而成之改造霰彈槍（槍枝管制編號0000000000），機械性能
    良好，可擊發適用子彈，具有殺傷力。
  (五)編號5所示之玩具金屬彈殼加裝直徑9mm之土造金屬彈頭改造
    而成之改造子彈2顆，經試射1顆，可擊發，具有殺傷力，餘
    1顆。
  (六)編號6所示之口徑9mm之制式子彈彈殼加裝土造金屬彈頭改造
    而成之改造子彈20顆，經試射6 顆，可擊發，具有殺傷力，
    餘14顆。
  (七)編號7所示之直徑約7.5mm金屬彈頭之土造子彈10顆，經試射
    3顆，可擊發，具殺傷力，餘7顆。
  (八)編號8所示之直徑約7.5mm金屬彈頭之土造子彈7顆，經試射3
    顆，可擊發，具殺傷力，餘4顆。
   【附表三編號7】
    火藥1 包（按原查扣2 包，為避免摩擦發生意外，合併為1
    包，有查獲警員游詮輔查核報告附於原審卷可稽），以直徑
    5公分、高5.2公分之塑膠圓柱罐為容器，總重15.8公克，罐
    內裝有4.6 公克之雙基發射火藥，為炸彈或爆裂物之主要組
    成零件。此分別有內政部警政署刑事警察局93年2 月26日刑
    鑑字第0930012636號槍彈鑑定書附於臺灣桃園地方法院檢察
    署93年度偵字第668號偵查卷宗第104頁至141頁及同局93 年
    12月30日刑偵五字第0930261434號鑑驗通知書附於原審院卷
    可稽。
  綜上所述，被告甲○○改造槍枝之自白堪認與事實相符，本案
  此部分之事證極為明確，被告犯行洵堪認定，應予依法論科。
二、按被告犯罪後，槍砲彈藥刀械管制條例部分條文業於94 年1
    月26日修正公布，並於同年月28日施行，有關未經許可製造
    及持有可發射金屬或子彈具有殺傷力之各式槍砲之處罰，舊
    法第11條已經刪除，改以新法第8條第1項、第4 項規定之，
    並就製造行為之法定刑加重為無期徒刑或5 年以上有期徒刑
    ，併科1千萬元以下之罰金，持有行為之法定刑加重為3年以
    上10年以下有期徒刑，併科7 百萬元以下罰金，比較新舊法
    之結果，以舊法為有利於被告，爰依刑法第2條第1項但書之
    規定，適用最有利於被告之舊法。核被告甲○○所為，係犯
    槍砲彈藥刀械管制條例第12條第1項、第4項之未經許可製造
    及持有子彈罪及修正前槍砲彈藥刀械管制條例第11條第1 項
    、第4 項之未經許可製造及持有可發射子彈具有殺傷力之槍
    枝罪。被告甲○○未經許可持有係屬爆裂物主要組成零件之
    火藥之低度行為，為製造子彈之高度行為所吸收，又其於製
    造具有殺傷力槍彈後持有該部分槍彈之行為，為其製造行為
    所吸收，均不另論罪。被告甲○○先後多次製造可發射子彈
    具有殺傷力之槍枝及具有殺傷力之子彈，時間均緊接，方法
    均相同，所犯均為構成要件相同之罪，顯均係基於概括犯意
    為之，為連續犯，均應依刑法第56條之規定論以一罪，並分
    別加重其刑；又槍枝必須子彈始能發揮作用，二者有密切關
    係，被告同時製造具有殺傷力之子彈及可發射子彈具有殺傷
    力之槍枝，係一行為同時觸犯上揭二罪名，為想像競合犯，
    應依刑法第55條前段之規定，從一重之製造可發射子彈具有
    殺傷力之槍枝罪處斷。又被告前於88年間因違反槍砲彈藥刀
    械管制條例案件，經本院判處有期徒刑2年，併科罰金15 萬
    元，且於刑之執行完畢或赦免後，令入勞動處所，強制工作
    3年確定，因同案執行感訓折抵刑期，而於90年10月15日視
    為有期徒刑執行完畢，有臺灣高等法院被告全國前案紀錄表
    一件在卷可按，於5年內再犯本件有期徒刑以上之刑之罪，
    為累犯，應依刑法第47條之規定遞加重其刑。被告選任辯護
    人以被告應適用槍砲彈藥刀械管制條例第18條之規定減輕其
    刑，然本件係警搜索而來，有搜索扣押筆錄足憑，並非被告
    供出槍彈來源而查獲，自無適用該規定減輕其刑之餘地。
三、原審就此部分予以論罪科刑固非無見，惟按一行為而觸犯數
    罪名者，為想像競合犯，應從一重處斷。又槍枝必須子彈始
    能發揮作用，二者有密切關係，如同時製造手槍、子彈，即
    係以一行為而觸犯數罪名，應從一重之製造手槍罪論處（最
    高法院82年度台上字第5303號、90年度台上字第126 號判決
    要旨參照）。茲本案被告既同時製造具殺傷力之子彈，與可
    發射子彈具有殺傷力之槍枝，揆諸前揭說明，係一行為同時
    觸犯上揭二罪名之想像競合犯，原審認二罪間互有方法結果
    之牽連關係，而依牽連犯之規定從一重之製造可發射子彈具
    有殺傷力之槍枝罪處斷，稍有未洽。被告上訴意旨，徒求減
    輕，指摘原審就此部分量刑過重，雖無理由，惟原判決此部
    分既有如上可議，自應由本院將此部分予以撤銷改判。
貳、被告甲○○持有附表二之槍彈部分（即駁回上訴部分）：
一、被告甲○○持有槍彈部分之事實，業據其於原審審理中坦承
    不諱（原審卷第223 頁），並有如附表二所示之槍枝、子彈
    扣案為憑，又扣案如附表二所示之槍彈經送內政部警政署刑
    事警察局鑑定結果：
   【附表二部分】
  (一)編號1 所示之捷克CZ廠75型口徑9mm制式半自動手槍1把（槍
    枝管制編號0000000000），槍管內具6 條右旋來復線，機械
    性能良好，可擊發同口徑制式子彈，具有殺傷力。
  (二)編號2 所示之義大利BERETTA廠製92FS型口徑9mm制式半自動
    手槍1把（槍枝管制編號0000000000），槍管內具6條右旋來
    復線，機械性能良好，可擊發同口徑制式子彈，具有殺傷力
    。
  (三)編號3所示之仿BERETTA廠84型半自動手槍製造之玩具手槍換
    裝土造金屬槍管及土造金屬滑套而成之改造手槍1 把（槍枝
    管制號碼0000000000），機械性能正常，可擊發適用子彈，
    具有殺傷力。
  (四)編號4 所示之仿WALTHER廠PPK/S半自動手槍製造之玩具手槍
    換裝土造金屬槍管及土造金屬滑套而成之改造手槍1 把（槍
    枝管制編號0000000000），機械性能良好，可擊發適用子彈
    ，具有殺傷力。
  (五)編號5 所示之仿WALTHER廠PPK/S半自動手槍製造之玩具手槍
    換裝土造金屬槍管及土造金屬滑套而成之改造手槍1 把（槍
    枝管制編號0000000000），機械性能良好，可擊發適用子彈
    ，具有殺傷力。
  (六)編號6所示之仿BERETTA廠84型半自動手槍製造之玩具手槍換
    裝土造金屬槍管及土造金屬滑套而成之改造手槍1 把（槍枝
    管制號碼0000000000），機械性能正常，可擊發適用子彈，
    具有殺傷力。
  (七)編號7 所示之口徑9mm制式子彈31顆，其中3顆之彈殼具截斷
    情形，經試射，均可擊發，具殺傷力；其餘28顆，經試射6
    顆，具殺傷力。
  (八)編號8所示之口徑0.38吋制式子彈1顆，為制式子彈，具殺傷
    力。
  (九)編號9 所示之口徑9mm制式子彈17顆，其中1顆之彈殼具截斷
    情形，經試射，可擊發，具殺傷力；其餘16顆為制式子彈，
    具殺傷力。
  (十)編號10所示之12GAUGE制式霰彈10顆，經採樣3顆拆解檢視發
    現裝有6mm之鋼珠，復將此3顆試射，均可擊發，具有殺傷力
    。
  (十一)編號11所示之12GAUGE制式霰彈1顆，經拆解檢視其內具紙團
    ，復經試射，可擊發，具有殺傷力。
  (十二)編號12 所示之口徑5.56mm制式步槍子彈7顆，為制式子彈，
    具殺傷力。
  綜上所述，被告甲○○持有槍彈之自白堪認與事實相符，本案
  此部分之事證亦甚明確，被告犯行堪以認定。至被告於本院另
  辯稱，前揭如附表二所示之槍彈，係自稱「羅文貴」者，於92
  年10月份，自行擺放在被告位於桃園縣楊梅鎮○○街132號1、
  2 樓之租屋處，其曾請「羅文貴」將之拿回，並聲請傳喚證人
  段樹文，以證明其確曾說過，請羅文貴將上開槍彈拿回云云。
  然被告於本院所稱，前開槍彈係羅文貴自行擺放乙節，非惟與
  常情不符，更與被告在原審自白，該槍彈係其向「羅文貴」收
  取，藉以抵充債務而持有等語，彼此歧異扞格，尚難遽採。況
  被告所述僅為被告持有槍彈之原因，與被告確係持有如附表二
  所示槍彈之犯行無涉；另縱段樹文曾聽聞被告請羅文貴將上開
  槍彈拿回，然此亦不影響被告持有上開槍彈之犯行，是被告聲
  請傳喚證人段樹文，本院核無必要，應予駁回，併此敘明。
二、核被告甲○○此部分所為，係犯槍砲彈藥刀械管制條例第 7
    條第 4 項之未經許可持有手槍罪、同條例第 12 條第 4 項
    之未經許可持有子彈罪（94 年 1 月 26 日修正公布，同年
    月 28 日施行之槍砲彈藥刀械管制條例，就此部分並未修正
    ，自無比較新舊法問題）及修正前槍砲彈藥刀械條例第11條
    第4項之未經許可持有可發射子彈具有殺傷力之槍枝罪（此
    部分仍有刑法第2條比較新舊法規定之適用，但其新舊法之
    比較適用已詳如前述，於茲不贅）。又其以一持有行為而同
    時持有如附表二所示之制式手槍、改造槍枝及制式子彈，係
    以一行為同時觸犯持有手槍及持有子彈等2項罪名，為想像
    競合犯，應依刑法第55條之規定，從一重之未經許可持有手
    槍罪處斷。又被告前於88年間因違反槍砲彈藥刀械管制條例
    案件，經本院判處有期徒刑2年，併科罰金15萬元，且於刑
    之執行完畢或赦免後，令入勞動處所，強制工作3年確定，
    因同案執行感訓折抵刑期，而於90年10月15日視為有期徒刑
    執行完畢等情，有本院被告全國前案紀錄表一件在卷足憑，
    於5年內再犯本件有期徒刑以上刑之罪，為累犯，應依刑法
    第47條之規定加重其刑。原審就此部分認事用法並無不合。
參、罪數部分：
    被告甲○○所犯上開二罪（理由欄壹、貳所述），犯意各別
    ，要件不同，行為互異，應予分論併罰。
肆、量刑部分：
    就理由欄壹所述撤銷部分，爰審酌被告甲○○前已因違反槍
    砲彈藥刀械管制條例案件，曾經法院判處重刑，有前揭紀錄
    表存卷可查，竟不知悔改，仍改造大批槍彈，嚴重危害社會
    治安，原不宜寬縱，惟念其犯罪後坦承犯行，態度尚佳，悔
    意殷殷等一切情狀，量處如主文第二項所示之刑，併就罰金
    刑部分，諭知易服勞役之折算標準。就理由欄貳部分，原審
    亦以被告持有大批槍彈，同前審酌犯罪等一切情狀，處有期
    徒刑五年六月，併科罰金新臺幣二十萬元，又就罰金刑部分
    ，諭知易服勞役之折算標準，並無不合，量刑亦屬妥適。被
    告就此部分之上訴，徒求減輕，為無理由，應予駁回。本院
    再就上開二部分所處之刑定其執行刑，並對併科罰金部分諭
    知易服勞役之折算標準。
伍、沒收部分：
    扣案如附表一、二所示具有殺傷力之槍彈及附表三編號7 之
    火藥，均為違禁物，應依刑法第38條第1項第1款之規定宣告
    沒收（子彈有部分經試射耗損，無從宣告沒收，應沒收之數
    量，如附表備註欄所示）；附表三其餘物品均為被告甲○○
    所有，供其製造槍彈所用之零件或工具，業據其供承在卷，
    應依刑法第 38 條第 1 項第 2 款之規定宣告沒收。另附表
    四編號 1 至 4 所示之槍枝均為玩具槍，編號 5所示之子彈
    ，則非完整子彈，均不具殺傷力，有前開內政部警政署刑事
    警察局槍彈鑑定書 1件在卷足憑，並非違禁物，附表四所示
    其餘物品，被告甲○○供承與本件犯罪無關，復查無其他確
    據證明此部分物品與本案有何關聯，尚無從宣告沒收，合併
    說明。
陸、併辦部分：
    檢察官於原審並略以：被告甲○○未經許可，於93年1月7日
    分別於桃園縣中壢市○○街6號B棟14樓之17租屋處、同縣楊
    梅鎮○○街132號1、2樓居處，為警查獲持有十字弓1把、手
    指虎1只，因認被告甲○○另涉犯槍砲彈藥刀械管制條例第1
    4條第3項之持有刀械罪嫌，並與本案持有槍彈之犯行具有想
    像競合犯之裁判上一罪關係，請求予以併案審理云云。惟據
    被告甲○○供稱：查獲之十字弓、手指虎係其自77年間收藏
    至今等語（見原審93年7月29日審判筆錄第4頁），核與本案
    持有槍彈之時間，相距十餘年之久，被告甲○○持有此部分
    刀械之行為與本案持有槍彈之犯行自屬犯意各別，復查無其
    他證據證明被告持有此部份刀械與本案有何裁判上一罪之關
    係，尚無從審究，此部分應由檢察官另行依法處理。
據上論斷，應依刑事訴訟法第368條，第369條第1項前段、第364
條、第299條第1項前段，槍砲彈藥刀械管制條例第7條第4項、第
12條第1項、第4項，修正前槍砲彈藥刀械管制條例第11條第1 項
、第4項，刑法第2條第1項但書、第11條前段、第56條、第55 條
、第47條、第42條第2、3項、第51條第5、7款、第38條第1項第1
款、第2款，罰金罰鍰提高標準條例第2條，現行法規所定貨幣單
位折算新臺幣條例第2條，判決如主文。
本案經檢察官賴俊雄到庭執行職務。
中　　華　　民　　國　 94 　　年　 10 　　月　　 14 　日
　　　　　　　　　刑事第二十庭審判長法　官  陳貽男
　　　　　　　　　　　　　　　　    法　官  許仕楓
　　　　　　　 　 　　　　　　　　　法　官  邱志平
以上正本證明與原本無異。
如不服本判決，應於收受送達後十日內向本院提出上訴書狀，其
未敘述上訴之理由者並得於提起上訴後十日內向本院補提理由書
（均須按他造當事人之人數附繕本）。
                                    書記官  魏汝萍
中　　華　　民　　國　 94 　　年　 10 　　月　　 14 　日
附錄：本案論罪科刑法條全文
槍砲彈藥刀械管制條例第12條第1項、第4項：
未經許可，製造、販賣或運輸子彈者，處一年以上七年以下有期
徒刑，併科新台幣五百萬元以下罰金。
未經許可，持有、寄藏或意圖販賣而陳列子彈者，處五年以下有
期徒刑，併科新台幣三百萬元以下罰金。
修正前槍砲彈藥刀械管制條例第11條第1項、第4項：
未經許可，製造、販賣或運輸第4 條第1 項第1 款所稱其他可發
射金屬或子彈具有殺傷力之各式槍砲者，處五年以上有期徒刑，
併科新台幣一千萬元以下罰金。
未經許可，持有、寄藏或意圖販賣而陳列第一項所列槍砲者，處
一年以上七年以下有期徒刑，併科新台幣七百萬元以下罰金。
附表一（甲○○改造之槍彈）
┌───┬─────────────┬──┬────────┬─────┐
│編 號 │ 扣案物品                 │數量│     備註       │ 查獲地點 │
├───┼─────────────┼──┼────────┼─────┤
│  1   │仿WALTHER 廠PPK/S 半自動手│1 把│含警方扣押編號2-│桃園縣楊梅│
│      │槍製造之玩具手槍換裝土造金│    │4彈匣2個        │鎮○○街13│
│      │屬槍管及土造金屬滑套而成之│    │                │2號1、2樓 │
│      │改造手槍（槍枝管制編號1102│    │                │（以下稱楊│
│      │022813）                  │    │                │梅查獲地）│
├───┼─────────────┼──┼────────┼─────┤
│  2   │仿GLOCK 廠27型半自動手槍製│1把 │含彈匣1 個      │楊梅查獲地│
│      │造之玩具手槍換裝土造金屬槍│    │                │          │
│      │管而成之改造手槍（槍枝管制│    │                │          │
│      │號碼0000000000）          │    │                │          │
├───┼─────────────┼──┼────────┼─────┤
│  3   │仿德林吉雙管手槍製造之金屬│1把 │                │桃園縣中壢│
│      │玩具手槍貫通阻鐵改造而成之│    │                │市○○街6 │
│      │改造手槍（槍枝管制號碼1102│    │                │號B 棟14樓│
│      │022817）                  │    │                │之17（以下│
│      │                          │    │                │稱中壢查獲│
│      │                          │    │                │地）      │
├───┼─────────────┼──┼────────┼─────┤
│  4   │仿霰彈槍外型之玩具槍換裝土│1把 │                │中壢查獲地│
│      │造金屬槍管改造而成之改造霰│    │                │          │
│      │彈槍（槍枝管制編號00000000│    │                │          │
│      │18）                      │    │                │          │
├───┼─────────────┼──┼────────┼─────┤
│  5   │玩具金屬彈殼加裝直徑9mm 之│2顆 │原有2 顆，經試射│甲○○隨身│
│      │土造金屬彈頭改造而成之改造│    │耗損1 顆，餘1 顆│物品      │
│      │子彈（警方扣押編號1-5）   │    │沒收            │          │
├───┼─────────────┼──┼────────┼─────┤
│  6   │口徑9mm 之制式子彈彈殼加裝│20顆│原有20顆，經試射│楊梅查獲地│
│      │土造金屬彈頭改造而成之改造│    │耗損6 顆，餘14顆│          │
│      │子彈（警方扣押編號2-9）   │    │沒收            │          │
├───┼─────────────┼──┼────────┼─────┤
│  7   │直徑約7.5mm 金屬彈頭之土造│10顆│原有10顆，經試射│楊梅查獲地│
│      │子彈（警方扣押編號2-9）   │    │耗損3顆 ，餘7顆 │          │
│      │                          │    │沒收            │          │
├───┼─────────────┼──┼────────┼─────┤
│  8   │直徑約7.5mm 金屬彈頭之土造│7顆 │原有7 顆，經試射│楊梅查獲地│
│      │子彈（警方扣押編號4-12及4-│    │耗損3顆 ，餘4 顆│          │
│      │13彈匣中所含子彈）        │    │沒收            │          │
└───┴─────────────┴──┴────────┴─────┘
附表二（甲○○由「羅文貴」處收受之槍彈）
┌───┬─────────────┬──┬────────┬─────┐
│編 號 │ 扣案物品                 │數量│     備註       │ 查獲地   │
├───┼─────────────┼──┼────────┼─────┤
│  1   │捷克CZ廠75型口徑9mm 制式半│1 把│                │楊梅查獲地│
│      │自動手槍（槍枝管制編號1102│    │                │          │
│      │022811）                  │    │                │          │
├───┼─────────────┼──┼────────┼─────┤
│  2   │義大利BERETTA 廠製92FS型口│1把 │含警方扣押編號1-│甲○○隨身│
│      │徑9mm 制式半自動手槍（槍枝│    │4 彈匣2 個、編號│物品      │
│      │管制編號0000000000）      │    │1-10彈匣套1 只及│          │
│      │                          │    │1-11槍套1 只    │          │
├───┼─────────────┼──┼────────┼─────┤
│  3   │仿BERETTA 廠84型半自動手槍│1把 │含警方扣押編號1-│甲○○隨身│
│      │製造之玩具手槍換裝土造金屬│    │4 彈匣2 個      │物品      │
│      │槍管及土造金屬滑套而成之改│    │                │          │
│      │造手槍（槍枝管制號碼110202│    │                │          │
│      │2801）                    │    │                │          │
├───┼─────────────┼──┼────────┼─────┤
│  4   │仿WALTHER 廠PPK/S 半自動手│1把 │                │甲○○隨身│
│      │槍製造之玩具手槍換裝土造金│    │                │物品      │
│      │屬槍管及土造金屬滑套而成之│    │                │          │
│      │改造手槍（槍枝管制編號1102│    │                │          │
│      │022802）                  │    │                │          │
├───┼─────────────┼──┼────────┼─────┤
│  5   │仿WALTHER 廠PPK/S 半自動手│1把 │含警方扣押編號2-│楊梅查獲地│
│      │槍製造之玩具手槍換裝土造金│    │4彈匣2個        │          │
│      │屬槍管及土造金屬滑套而成之│    │                │          │
│      │改造手槍（槍枝管制編號1102│    │                │          │
│      │022812）                  │    │                │          │
├───┼─────────────┼──┼────────┼─────┤
│  6   │仿BERETTA 廠84型半自動手槍│1把 │含警方扣押編號2-│楊梅查獲地│
│      │製造之玩具手槍換裝土造金屬│    │4彈匣2個        │          │
│      │槍管及土造金屬滑套而成之改│    │                │          │
│      │造手槍（槍枝管制號碼110202│    │                │          │
│      │2814）                    │    │                │          │
├───┼─────────────┼──┼────────┼─────┤
│  7   │口徑9mm制式子彈           │31顆│原有31顆，經試射│甲○○隨身│
│      │（警方扣押編號1-6）       │    │耗損9顆，餘22顆 │物品      │
│      │                          │    │沒收            │          │
├───┼─────────────┼──┼────────┼─────┤
│  8   │口徑0.38吋制式子彈        │1顆 │未經試射，該顆沒│甲○○隨身│
│      │（警方扣押編號1-6）       │    │收              │物品      │
├───┼─────────────┼──┼────────┼─────┤
│  9   │口徑9mm制式子彈           │17顆│原有17顆，經試射│楊梅查獲地│
│      │（警方扣押編號2-9）       │    │耗損1顆 ，餘16顆│          │
│      │                          │    │沒收            │          │
├───┼─────────────┼──┼────────┼─────┤
│  10  │12GAUGE制式霰彈           │10顆│原有10顆，經試射│中壢查獲地│
│      │（警方扣押編號3-5）       │    │耗損3 顆，餘7顆 │          │
│      │                          │    │沒收            │          │
├───┼─────────────┼──┼────────┼─────┤
│  11  │12GAUGE制式霰彈           │1顆 │經試射耗損，無從│楊梅查獲地│
│      │（警方扣押編號4-1）       │    │沒收            │          │
├───┼─────────────┼──┼────────┼─────┤
│  12  │口徑5.56mm制式步槍子彈    │7顆 │未經試射，該7 顆│中壢查獲地│
│      │（警方扣押編號3-7）       │    │沒收            │          │
└───┴─────────────┴──┴────────┴─────┘
附表三（甲○○改造槍彈所用零件及工具）
┌───┬──────────────────┬──────┐
│ 編號 │ 扣案物品                           │警方扣押編號│
├───┼──────────────────┼──────┤
│  1   │改造手槍半成品3 把（含警方扣押編號2-│2-3         │
│      │4彈匣3個）                          │            │
├───┼──────────────────┼──────┤
│  2   │滑套5個                             │2-5         │
├───┼──────────────────┼──────┤
│  3   │槍管5個                             │2-6         │
├───┼──────────────────┼──────┤
│  4   │彈殼1批                             │2-10        │
├───┼──────────────────┼──────┤
│  5   │零件及工具1批（除平臺砂帶機1臺外）  │2-11        │
├───┼──────────────────┼──────┤
│  6   │改造槍械用砂輪機1臺                 │2-12        │
├───┼──────────────────┼──────┤
│  7   │雙基發射火藥1 包（爆裂物之主要組成零│2-13        │
│      │件，原查扣2 包，為避免摩擦發生意外，│            │
│      │合併為1 包）                        │            │
├───┼──────────────────┼──────┤
│  8   │霰彈彈殼19顆                        │4-2         │
├───┼──────────────────┼──────┤
│  9   │霰彈鋼珠1包                         │4-3         │
├───┼──────────────────┼──────┤
│  10  │改造槍枝用護木握把1批               │4-4         │
├───┼──────────────────┼──────┤
│  11  │改造槍械用電鑽2支                   │4-6         │
├───┼──────────────────┼──────┤
│  12  │改造槍械用砂輪機2臺                 │4-7         │
├───┼──────────────────┼──────┤
│  13  │子彈鑽孔機1臺                       │4-8         │
├───┼──────────────────┼──────┤
│  14  │製造子彈用銅條25支                  │4-9         │
├───┼──────────────────┼──────┤
│  15  │45手槍半成品1支                     │4-11        │
├───┼──────────────────┼──────┤
│  16  │克拉克17握把1支（含彈匣1個）        │4-13        │
├───┼──────────────────┼──────┤
│  17  │92手槍握把下槍身1支（含彈匣1個）    │4-14        │
├───┼──────────────────┼──────┤
│  18  │克拉克17握把下槍身1支               │4-15        │
├───┼──────────────────┼──────┤
│  19  │克拉克滑套2個                       │4-16        │
├───┼──────────────────┼──────┤
│  20  │貝瑞塔滑套1個                       │4-17        │
├───┼──────────────────┼──────┤
│  21  │槍管成品及半成品1批                 │4-19        │
├───┼──────────────────┼──────┤
│  22  │半成品子彈殼及彈頭1批               │4-20        │
├───┼──────────────────┼──────┤
│  23  │制式擊發過彈殼1批                   │4-22        │
├───┼──────────────────┼──────┤
│  24  │改造手槍工具1批                     │4-23        │
├───┼──────────────────┼──────┤
│  25  │改造手槍零件1批                     │4-24        │
├───┼──────────────────┼──────┤
│  26  │底火1盒                             │4-25        │
├───┼──────────────────┼──────┤
│  27  │改造手槍用彈簧1批                   │4-27        │
└───┴──────────────────┴──────┘
附表四（無從宣告沒收之物）
┌───┬──────────────────┬──────┐
│ 編號 │ 扣案物品                           │警方扣押編號│
├───┼──────────────────┼──────┤
│  1   │仿WALTHER 廠半自動手槍製造之玩具手槍│2-1、3-3    │
│      │4把（槍枝管制號碼0000000000、0000000│            │
│      │809 、0000000000《含警方扣押編號3-8 │            │
│      │彈匣5 個》、0000000000《含警方扣押編│            │
│      │號2-4 彈匣2 個》）                  │            │
├───┼──────────────────┼──────┤
│  2   │掌心雷玩具槍2把（槍枝管制號碼0000000│2-7、2-8    │
│      │804、0000000000）                   │            │
├───┼──────────────────┼──────┤
│  3   │烏茲衝鋒玩具槍1 把（槍枝管制編號1102│3-1         │
│      │022819）（含警方扣押編號3-9彈匣1個）│            │
├───┼──────────────────┼──────┤
│  4   │仿BETERRA 廠半自動手槍製造之玩具手槍│4-10        │
│      │1把 （槍枝管制號碼0000000000）      │            │
├───┼──────────────────┼──────┤
│  5   │不具殺傷力子彈15顆                  │2-9、3-6    │
├───┼──────────────────┼──────┤
│  6   │工具鉗1支                           │1-13        │
├───┼──────────────────┼──────┤
│  7   │信號槍1把                           │2-2         │
├───┼──────────────────┼──────┤
│  8   │平臺砂帶機1臺                       │2-11        │
├───┼──────────────────┼──────┤
│  9   │砂輪機1臺                           │3-11        │
├───┼──────────────────┼──────┤
│  10  │工具1批                             │3-14        │
├───┼──────────────────┼──────┤
│  11  │電鑽1 支（於中壢九和街6 號B 棟14樓之│4-6-1       │
│      │17扣得，警方原扣押清單漏載，93年12月│            │
│      │3 日偵查員游詮輔所製查核清單中補列）│            │
├───┼──────────────────┼──────┤
│  12  │置槍盒1個                           │4-5         │
├───┼──────────────────┼──────┤
│  13  │型號鋼模1組                         │4-21        │
├───┼──────────────────┼──────┤
│  14  │鐵條1支                             │5-2         │
├───┼──────────────────┼──────┤
│  15  │玩具瓦斯槍1把                       │5-6         │
└───┴──────────────────┴──────┘
